臺灣士林地方法院刑事判決　　　　　　　　　　　　　九十一年度交易字第六八號
　　聲　請　人　臺灣士林地方法院檢察署檢察官
　　被　　　告　丙○○
　　選任辯護人　莫家駿
右列被告因公共危險案件，經檢察官聲請簡易判決處刑（九十年度偵字第一一一三六
號），本院認為不宜以簡易判決處刑，改依通常程序審理，爰判決如左：
    主  文
丙○○無罪。
    理  由
一、公訴意旨略以：被告丙○○明知服用酒類會導致不能安全駕駛動力交通工具，竟
    於民國九十年十月二十二日晚上，在臺北市世貿中心附近之不詳地點服用保力達
    Ｂ一杯，酒精測試值為０‧一一毫克，已達不能安全駕駛動力交通工具之程度，
    仍駕駛車牌號碼八Ｅ—四二三號營大貨車，沿臺北市○○區○○路五段往同路四
    段方向於道路上行駛。嗣於同日二十二時許，行經臺北市○○區○○路五段欲左
    轉進入大湖山莊街口時，應注意行車遇有左轉彎時，應距交岔路口三十公尺前顯
    示車輛前後之左邊方向燈光，及轉彎車應讓直行車先行，依當時狀況又無不能注
    意之情事，竟因酒醉疏不注意，致撞及由丁○○駕駛，沿臺北市○○區○○路四
    段往五段直行之車牌號碼ＡＢ—九二七號營大客車，致該車上乘客乙○○、甲○
    、戊○○分別受傷（該三人並未提出過失傷害告訴），經警據報前往處理而當場
    查獲，因認被告涉犯公共危險罪嫌云云。。
二、按犯罪事實應依證據認定之，無證據不得推定其犯罪事實。又不能證明被告犯罪
    者，應諭知無罪之判決，刑事訴訟法第一百五十四條、第三百零一條第一項分別
    定有明文。又事實之認定，應憑證據，如未能發現相當證據，或證據不足以證明
    ，自不能以推測或擬制之方法，為裁判基礎；且被告否認犯罪事實所持之辯解，
    縱屬不能成立，仍非有積極證據足以證明其犯罪行為，不能遽為有罪之認定，最
    高法院分別著有四十年度臺上字第八六號判例、三十年度上字第一八三一號判例
    可資參照。
三、本件公訴人認被告涉有上開犯行，無非係以被告丙○○行車左轉彎時，並未顯示
    車輛前後之左邊方向燈光，又未讓直行車先行，致肇事使被害人乙○○、甲○、
    戊○○分別受傷等情，業據證人丁○○、乙○○、甲○、戊○○等證述在卷，復
    有酒精測試紀錄表、道路交通事故調查報告表一份、交通事故談話紀錄表二份、
    道路交通事故補充資料表一份附卷可稽，被告顯已達於不能安全駕駛動力交通工
    具之程度為其論據。
四、據據被告丙○○矢口否認上揭犯行，辯稱：當晚伊並未喝酒或其他相類似之物，
    僅喝一杯保力達Ｂ暖身提神，神智相當清醒，案發當時伊看見丁○○駕駛之車牌
    號碼ＡＢ—九二七號營大客車，還在約六、七十公尺處之前一個十字路口剛綠燈
    起步，伊認為距離尚長，時間足夠先左轉，伊才決定先左轉，且有打左轉方向燈
    ，伊車之車頭已進入左邊之巷子，車尾也已快過馬路中線，不料丁○○好像無視
    伊車之存在，一直往伊車駛來，且均無煞車，致其右車頭撞及伊之右車尾，本件
    過失全在丁○○等語。
五、經查本件被告丙○○於案發當時經警對其實施酒測，測得酒精測試值為０‧一一
    毫克，有酒精測試紀錄表一份在卷足憑，然查酒精對人體之影響程度乃依血中濃
    度，當呼氣濃度達每公升０點二五毫克時，中毒症狀為輕度協調功能降低，當呼
    氣濃度達每公升０點五毫克時將影響駕駛，當呼氣濃度達每公升０點七五毫克時
    ，將造成思考、個性及行為之改變，當呼氣濃度達每公升一點０毫克時，將造成
    中度中毒而有步態不穩、噁心嘔吐、精神混淆不清等症狀，亦有行政院國軍退除
    役官兵輔導委員會台北榮民總醫院八十八年八月五日（八八）北總內字第二六八
    六八號函一份可資佐參。是被告丙○○無論是飲酒或其他相類似之飲料，其酒精
    測試值僅為０‧一一毫克，尚未達每公升０點二五毫克以上，尚難遽認伊之協調
    功能有何降低之情事；再查依卷附道路交通事故調查報告表所示，被告所駕大貨
    車之車頭已進入左邊之巷子，車尾也已快過馬路中線，才被丁○○所駕大客車的
    左車頭撞及，顯見被告左轉當時，兩車應尚有一段相當的距離，則自不能適用轉
    彎車應讓直行車先行之規定，況據大客車上受傷之乘客甲○於警訊中證稱：因為
    我當時有看見一營大貨車轉彎，但公車司機未煞車，就撞上營大貨車。受傷之乘
    客乙○○證稱：車禍發生後，有聽一些乘客提該二七八號公車司機在車禍時並未
    有做緊急應變（沒有煞車）。受傷之乘客戊○○證稱：詳細發生情形我不了解，
    我只聽到碰一聲，我就在醫院了。有該警訊筆錄在卷可稽，該三乘客均未提及被
    告於該車禍中有何過失，公訴人以乙○○、甲○、戊○○等人之證述為被告犯罪
    之論據之一，顯屬無據。是本件車禍之主因顯係丁○○行車時疏未注意車前之狀
    況，未採取緊急之必要措施所致，尚難認被告之酒精測試值僅為０‧一一毫克，
    有何達於不能安全駕駛動力交通工具之程度？而與本件車禍有何相當因果關係？
    揆諸首揭說明，既無積極證據足認被告因酒精測試值為０‧一一毫克，有不能安
    全駕駛動力交通工具而駕駛之犯行，自屬不能證明其犯罪，應為無罪判決之諭知
    。
據上論斷，應依刑事訴訟法第四百五十二條、第三百零一條第一項，判決如主文。
本案經檢察官李韋昌到庭執行職務。
中      華      民      國    九十一    年     十     月       十四     日
                                  臺灣士林地方法院刑事第一庭
                                      法  官  張  國  棟
右正本證明與原本無異。
如不服本判決，應於判決送達後十日內，向本院提出上訴狀。
                                      書記官  陳  雅  加
中      華      民      國    九十一    年     十     月      二十二    日
